Inventaris van het archief van het Ministerie van Economische Zaken; Adviseur/Afdeling Produktiviteitsbevordering, 1951-1966
Nationaal Archief, Den Haag
- ARCHIEF VAN DE ADVISEUR VOOR DE PRODUCTIVITEITSBEVORDERING EN DE AFDELING PRODUCTIVITEITSBEVORDERING (1950-) 1951-1966 (-1967), I
  - STUKKEN BETREFFENDE BIJZONDERE ONDERWERPEN, B
    - ORGANISATIE, B.1
      - FINANCIËN Zie inv.nrs. 17, 150, B.1.2
        - Stukken betreffende advisering omtrent de goedkeuring van overeenkomsten met de Amerikaanse autoriteiten inzake de besteding van tegenwaardegelden ten behoeve van de productiviteitsbevordering, 1953, 1956-1958; 30-31; 1 omslag en 1 pak
          - 1953, 30
          - 1956-1958, 31; 1 pak
        - Staten betreffende uit het productiviteitsfonds gedane betalingen, 1954-1959; 32-97; 66 delen
          - mrt. 1954, 32
          - apr. 1954, 33
          - mei 1954, 34
          - juli 1954, 35
          - aug. 1954, 36
          - sept. 1954, 37
          - okt. 1954, 38
          - nov. 1954, 39
          - dec. 1954, 40
          - jan. 1955, 41
          - febr. 1955, 42
          - mrt. 1955, 43
          - apr. 1955, 44
          - mei 1955, 45
          - juni 1955, 46
          - juli 1955, 47
          - aug. 1955, 48
          - sept. 1955, 49
          - okt. 1955, 50
          - nov. 1955, 51
          - dec. 1955, 52
          - jan. 1956, 53
          - febr. 1956, 54
          - apr. 1956, 55
          - mei 1956, 56
          - juni 1956, 57
          - juli 1956, 58
          - aug. 1956, 59
          - sept. 1956, 60
          - okt. 1956, 61
          - nov. 1956, 62
          - dec. 1956, 63
          - jan. 1957, 64
          - febr. 1957, 65
          - mrt. 1957, 66
          - apr. 1957, 67
          - mei 1957, 68
          - juni 1957, 69
          - juli 1957, 70
          - aug. 1957, 71
          - sept. 1957, 72
          - okt. 1957, 73
          - nov. 1957, 74
          - dec. 1957, 75
          - jan. 1958, 76
          - febr. 1958, 77
          - mrt. 1958, 78
          - apr. 1958, 79
          - mei 1958, 80
          - juni 1958, 81
          - juli 1958, 82
          - aug. 1958, 83
          - sept. 1958, 84
          - okt. 1958, 85
          - nov. 1958, 86
          - jan. 1959, 87
          - febr. 1959, 88
          - mrt. 1959, 89
          - apr. 1959, 90
          - mei 1959, 91
          - juni 1959, 92
          - juli 1959, 93
          - aug. 1959, 94
          - sept. 1959, 95
          - okt. 1959, 96
          - nov. 1959, 97
        - Stukken betreffende vervaardiging van een concept voor de memorie van toelichting op de Rijksbegroting 1955, 1955-1956; 98; 1 omslag
        - Stukken betreffende advisering omtrent financiële gevolgen voor Economische Zaken van de te verwachten veranderingen in de organisatorische structuur van het EPA, 1960-1961; 99; 1 pak
          Zie ook inv.nrs. 620-630.
    - TAAKUITVOERING, B.2
      - NATIONALE PRODUCTIVITEITSAANGELEGENHEDEN, B.2.1
        - Algemeen, B.2.1.1
          - Nota betreffende de productiviteit in Nederland, met bijlagen, 1951; 100; 1 stuk
          - Ingekomen nota's betreffende de invoering van een utiliteitssysteem ten behoeve van de prijspolitiek, 1951; 101; 4 stukken
          - Stukken betreffende vergaderingen van de Hoofdcommissie voor de Industrialisatie, 1951-1952; 102; 1 pak
          - Stukken betreffende advisering omtrent de nota inzake exportpolitiek, 1951-1952; 103; 1 omslag
          - Stukken betreffende organisatie van productiviteitsaangelegenheden in Nederland, 1951-1956; 104; 1 omslag
          - Publicaties van het Ministerie van Sociale Zaken en Volksgezondheid, afdrukken, 1951-1956; 105-106; 2 omslagen
            - 1951-1953, 105
            - 1954-1956, 106
          - Stukken betreffende de voortzetting van het productiviteitsbeleid, 1951-1961, 1963-1966; 107-109; 2 omslagen en 1 pak
            - 1951-1953, 107; 1 pak
            - 1957-1961, 108
            - 1963-1966, 109
          - Besluitenlijsten van vergaderingen van de Vaste Commissie voor Financiële Aangelegenheden van de Hoofdcommissie voor de Industrialisatie, 1952; 110; 1 omslag
          - Stukken betreffende advisering aan de Minister voor de Publiekrechtelijke Bedrijfsorganisatie omtrent de verdeling van de resultaten der productiviteitsverbetering, 1952-1955; 111; 1 omslag
          - Stukken betreffende berekening van indexcijfers inzake productiviteit door het Centraal Bureau voor de Statistiek te 's-Gravenhage, 1952-1957; 112; 1 omslag
          - Stukken betreffende advisering omtrent de indiening en goedkeuring van projecten, 1955-1956; 113; 1 omslag
          - Stukken betreffende verslaggeving aan de Amerikaanse autoriteiten over de stand van de productiviteitsfondsen en de voortgang der projecten, 1955-1960; 114; 1 omslag
        - Contactgroep Opvoering Productiviteit (COP), later Commissie Opvoering Productiviteit (COP), B.2.1.2
          Zie inv.nrs. 367-368, 589, 602, 632-634.
          - Stukken betreffende de instelling, samenstelling en het functioneren van de COP, 1950-1952; 115; 1 omslag
          - Correspondentie met de COP, 1951-1956; 116-117; 2 omslagen
            - 1951-1953, 116
            - 1954-1956, 117
          - Stukken betreffende vergaderingen van de Werkgroep Productiviteitsbevordering en -vergelijking, 1951-1957; 118; 1 omslag
          - Stukken betreffende advisering omtrent subsidieverlening aan de Stichting Cursussen en Research te Delft ten behoeve van regionale activiteiten van de COP, 1952-1961; 119-120; 2 omslagen
            - Subsidieverlening, 119
            - Voortgangsverslagen, 120
          - Stukken betreffende vergaderingen van de COP, 1952-1961; 121-143; 23 omslagen
            - 28e t/m 32e, 121
            - 33e t/m 37e, 122
            - 38e t/m 40e, 123
            - 41e t/m 43e, 124
            - 44e t/m 46e, 125
            - 47e t/m 48e, 126
            - 49e, 127
            - 50e, 128
            - 51e, 129
            - 52e, 130
            - 53e, 131
            - 54e, 132
            - 55e, 133
            - 56e, 134
            - 57e, 135
            - 58e, 136
            - 59e, 137
            - 60e, 138
            - 61e, 139
            - 62e, 140
            - 63e, 141
            - 64e, 142
            - 65e, 143
          - Stukken betreffende begrotingen van de COP, 1952-1962; 144-149; 6 omslagen
            - 1952, 144
            - 1953, 145
            - 1954, 146
            - 1955, 147
            - 1956, 148
            - 1957-1962, 149
          - Stukken betreffende parafering van rapporten, opgemaakt door de accountantsdienst van het Ministerie van Economische Zaken, inzake de financiële administratie van de COP, 1953-1960; 150; 1 omslag
          - Stukken betreffende vergaderingen van de Werkgroep Provinciaal Contact en de aanvrage van subsidie ten behoeve van provinciale en locale productiviteitscommissies, 1953-1963; 151-156; 3 omslagen en 3 pakken
            - 1953-1955, 151
            - 1956, 152; 1 pak
            - 1957, 153; 1 pak
            - 1958, 154
            - 1959-1960, 155
            - 1960-1963, 156; 1 pak
          - Stukken betreffende door de COP georganiseerde productiviteitsbeurzen, 1954-1960; 157; 1 omslag
          - Stukken betreffende vergaderingen van de Commissie van Voorbereiding van de COP, 1954-1961; 158-188; 31 omslagen
            - 12e, 158
            - 29e, 159
            - 30e, 160
            - 31e, 161
            - 33e, 162
            - 34e, 163
            - 36e, 164
            - 37e, 165
            - 39e, 166
            - 40e, 167
            - 41e, 168
            - 42e, 169
            - 43e, 170
            - 44e, 171
            - 45e, 172
            - 46e, 173
            - 47e, 174
            - 48e, 175
            - 49e, 176
            - 50e, 177
            - 51e, 178
            - 52e, 179
            - 53e, 180
            - 54e, 181
            - 55e, 182
            - 56e, 183
            - 57e, 184
            - 58e, 185
            - 59e, 186
            - 60e, 187
            - 61e, 188
          - Stukken betreffende de viering van het eerste lustrum van de COP, 1955; 189; 1 omslag
          - Stukken betreffende vergaderingen van de Werkgroep Commerciële Projecten, 1957-1959; 190; 1 omslag
          - Stukken betreffende de COP in het algemeen, 1957-1963; 191-192; 2 omslagen
            - 1957-1960, 191
            - 1961-1963, 192
          - Stukken betreffende prognoses van de COP omtrent de ontwikkeling van projecten en activiteiten in het kader van de productiviteitsbevordering in COP-verband, 1960-1965; 193; 1 omslag
          - Stukken betreffende vergaderingen van de Contactcommissie voor de Productiviteit belast met de voorbereiding van het advies van de SER over de werkzaamheden van de COP, 1961; 194; 1 omslag
          - Stukken betreffende vergaderingen van de COP van de SER, 1961-1965; 195-215; 21 omslagen
            - 1e, 195
            - 2e, 196
            - 3e, 197
            - 4e, 198
            - 5e, 199
            - 6e, 200
            - 7e, 201
            - 8e, 202
            - 9e, 203
            - 10e, 204
            - 11e, 205
            - 12e, 206
            - 13e, 207
            - 14e, 208
            - 15e, 209
            - 16e, 210
            - 17e, 211
            - 18e, 212
            - 19e, 213
            - 20e, 214
            - 21e, 215
          - Stukken betreffende bijeenkomsten van de verticale productiviteitscentra, georganiseerd door de COP van de SER, 1961-1965; 216-217; 2 omslagen
            - 1961-mei 1963, 216
            - juli 1963- 1965, 217
          - Stukken betreffende advisering omtrent subsidieverlening aan de COP ten behoeve van het project interim-financiering COP-activiteiten en financiering van incidentele COP-activiteiten voor de jaren 1962-1966, 1961-1967; 218-220; 3 omslagen
            - 1962, 218
            - 1963, 219
            - 1964-1966, 220
          - Stukken betreffende voorbereiding van een toespraak te houden door de Staatssecretaris van Economische Zaken op de zesde Friese Nijverheidsdag, georganiseerd door de Friese Contactcommissie voor de Productiviteit, 1962; 221; 1 omslag
          - Stukken betreffende vergaderingen van de Werkgroep Sociale Aangelegenheden van de Commissie voor Internationale Sociaal-economische Aangelegenheden, ressorterend onder de SER, 1962-1965; 222; 1 omslag
          - Stukken betreffende deelneming aan een informatieve bijeenkomst over onderzoek naar de arbeidsmotivatie, georganiseerd door de Stuurgroep Sociaal-wetenschappelijk Onderzoek, ressorterend onder de COP, 1963-1964; 223; 1 omslag
          - Stukken betreffende vergaderingen van de Subcommissie Sociaal-wetenschappelijke Onderzoekprojecten inzake de provinciale en regionale productiviteitsbevordering, ressorterend onder de COP, 1963-1965; 224; 1 omslag
          - Stukken betreffende advisering omtrent subsidieverlening aan de COP ten behoeve van de Werkgroep ter Voorbereiding van een Onderzoek in het Bouwbedrijf, 1963-1965; 225; 1 omslag
          - Nota's aan de Staatssecretaris van Economische Zaken betreffende projecten-programmering op COP-vergaderingen, 1963-1966; 226; 1 omslag
          - Stukken betreffende vergaderingen van de Commissie van Toezicht voor de Opleiding Bedrijfsorganisatorisch Assistent, ressorterend onder de COP, 1963-1966; 227; 1 omslag
          - Stukken betreffende vergaderingen van de Subcommissie Sociaal-wetenschappelijk Onderzoek van de COP, 1965; 228; 1 omslag
        - Horizontale aktiviteiten, B.2.1.3
          - Intermenselijke verhoudingen (human relations), B.2.1.3.1
            Zie inv.nr. 223.
            - Stukken betreffende de samenstelling en het functioneren van de Commissie tot Coördinatie van Sociale Verzekeringen en Belastingen naar het Loon, 1952; 229; 1 omslag
            - Stukken betreffende advisering omtrent subsidieverlening aan het Gemeenschappelijk Instituut voor Toegepaste Psychologie te Nijmegen ten behoeve van sociaal-psychologische onderzoeken, welke direct betrekking hebben op de bevordering van de industriële productiviteit, 1952-1961; 230-231; 2 omslagen
              - 1952, 230
              - 1953-1961, 231
            - Stukken betreffende advisering omtrent subsidieverlening aan de Commissie Ploegenarbeid ten behoeve van onderzoek naar de gevolgen van ploegenarbeid en de wijze van vaststelling van de normale arbeidsbelasting, 1953-1954; 232; 1 omslag
            - Stukken betreffende advisering omtrent subsidieverlening aan de Stichting Katholiek Nationaal Bureau voor Geestelijke Gezondheidszorg te Utrecht ten behoeve van onderzoeken op sociaal-psychologisch gebied, 1953-1959; 233; 1 omslag
            - Stukken betreffende advisering omtrent subsidieverlening aan het Gemeenschappelijk Instituut voor Toegepaste Psychologie te Nijmegen ten behoeve van onderzoek naar de mogelijkheden tot verbetering van de methoden van selectie, opleiding en vorming van lager leidinggevend personeel in de industrie, 1954-1955; 234-235; 2 omslagen
              - Subsidieverlening, 234
              - Rapporten, 235
            - Verslag van de Nijverheidsorganisatie voor TNO te Delft betreffende premiestelsels voor industriestokers, 1955; 236; 1 deel
            - Stukken betreffende advisering omtrent subsidieverlening ten behoeve van de Werkgroepen Ziekteverzuim, Werkende Gehuwde Vrouw en Revalidatie, ressorterend onder de Raad van Toezicht op de Sociologische en Sociaal-psychologische Projecten, 1956-1959; 237; 1 omslag
            - Stukken betreffende het organiseren van oriënteringsbijeenkomsten bij de Onderafdeling Methoden van Instructie van de Infanterieschool der Koninklijke Landmacht te Harderwijk, 1956-1962; 238-250; 12 omslagen en 1 pak
              - apr. 1956 - okt. 1957, 238
              - dec. 1957 - mrt. 1959, 239; 1 pak
              - apr. - dec. 1959, 240
              - jan. - okt. 1960, 241
              - 25 jan. 1961, 242
              - 17 febr. 1961, 243
              - 26 apr. 1961, 244
              - 26 mei 1961, 245
              - 15 febr. 1962, 246
              - 7 mrt. 1962, 247
              - 26 apr. 1962, 248
              - 24 mei 1962, 249
              - 11/12 okt. 1962, 250
            - Stukken betreffende advisering omtrent subsidieverlening aan het Instituut voor Arbeidsvraagstukken te Tilburg ten behoeve van onderzoek naar de werkinstelling van lager administratief personeel, 1957-1966; 251; 1 omslag
            - Stukken betreffende advisering omtrent subsidieverlening aan het Bestuur van de Sectie Bedrijfsmaatschappelijk Werk van de Nederlandse Bond van Maatschappelijk Werkers te 's-Gravenhage ten behoeve van de voortgezette opleiding voor bedrijfsmaatschappelijk werk, 1958-1960; 252; 1 omslag
            - Stukken betreffende advisering omtrent subsidieverlening aan de Stichting Onderzoek Ploegenarbeid en Normale Arbeidsbelasting te Driebergen, 1958-1961; 253; 1 omslag
            - Stukken betreffende advisering omtrent subsidieverlening aan de Werkgroep Sociaal Wetenschappelijk Onderzoek in de Industrie ten behoeve van sociaal-wetenschappelijke projecten, 1959-1964; 254; 1 omslag
            - Stukken betreffende advisering omtrent subsidieverlening aan de Stichting Sociologisch Onderzoek in de Rotterdamse en Amsterdamse Havens te Rotterdam ten behoeve van het project 'SORAH', 1959-1965; 255-256; 1 omslag en 1 pak
              - Subsidieverlening, 255; 1 pak
              - Documentatie, 256
            - Stukken betreffende advisering omtrent subsidiverlening aan het Laboratorium voor Toegepaste Psychologie te Amsterdam ten behoeve van het project attitudes van ondernemingsraden, 1961-1966; 257; 1 omslag
            - Stukken betreffende vergaderingen van de Contactcommissie Overheid/Sociaal Wetenschappelijke Raad van de Koninklijke Nederlandse Academie van Wetenschappen te Amsterdam inzake sociaal-wetenschappelijk onderzoek, 1961-1966; 258; 1 omslag
            - Stukken betreffende advisering omtrent het revalidatieproject Gelderse werkplaatsen, 1962; 259; 1 omslag
            - Stukken betreffende vergaderingen van de Raad van Advies van het Centraal Instituut Methodische Instructie voor het Bedrijfsleven te Harderwijk, 1962-1963; 260; 1 omslag
            - Stukken betreffende advisering omtrent subsidieverlening aan de Nederlandse Stichting voor Psychotechniek te Utrecht ten behoeve van het researchproject selectie en opleiding van bedieningspersoneel voor meet- en regelapparatuur, 1962-1965; 261; 1 omslag
            - Stukken betreffende advisering omtrent subsidieverlening aan de Afdeling Onderzoek van het Sociologisch Instituut der Rijksuniversiteit te Leiden ten behoeve van het project loonbeleid en loonbeleving, 1962-1966; 262; 1 omslag
            - Stukken betreffende advisering omtrent subsidieverlening aan de Stichting Gemeenschappelijk Instituut voor Toegepaste Psychologie te Nijmegen ten behoeve van het project oudere werknemers, 1963-1965; 263; 1 omslag
            - Publicaties van de Stichting Interuniversitair Instituut voor Sociaal-wetenschappelijk Onderzoek te Amsterdam, afdrukken, 1964; 264; 3 stukken
          - Onderwijs en opleiding, B.2.1.3.2
            - Ingekomen stukken betreffende onderwijszaken, 1950-1952; 265; 1 omslag
            - Stukken betreffende advisering omtrent subsidieverlening aan de Stichting van den Arbeid te 's-Gravenhage ten behoeve van de verbetering van de outillage van leerlingenstelsels, 1950-1959; 266-268; 3 omslagen
              - 1950-1953, 266
              - 1955-1956, 267
              - 1958-1959, 268
            - Ingekomen stukken betreffende vergaderingen van de Raad van Advies van het Nederlands Instituut voor Personeelsleiding, 1951-1952; 269; 1 omslag
            - Stukken betreffende vergadering van de Contactcommissie Technische Vorming, 1951-1952; 270; 1 omslag
            - Stukken betreffende advisering omtrent subsidieverlening aan het Nederlands Nationaal Comité van het International University Contact for Management Education te Delft ten behoeve van onderzoek naar universitaire opleidingen voor leiding en organisatie van bedrijven, 1952-1957, 1962-1966; 271-274; 4 omslagen
              - 1952-1957, 271
              - 1962-1963, 272
              - 1964-1965, 273
              - 1966, 274
            - Stukken betreffende advisering omtrent bazenopleidingen, 1953; 275; 4 stukken
            - Stukken betreffende het vraagstuk van versnelde scholing, 1953-1958; 276-278; 3 omslagen
              - 1953-1954, 276
              - 1955, 277
              - 1956-1958, 278
            - Stukken betreffende advisering omtrent de vorming van bedrijfsscholen en projectplannen ten aanzien van levensscholen, 1953-1958; 279; 1 omslag
            - Stukken betreffende advisering omtrent subsidieverlening aan de Stichting Lager Nijverheidsonderwijs te Tilburg ten behoeve van door voornoemde stichting georganiseerde applicatiecursussen voor leraren in het Lager Nijverheidsonderwijs in het zuiden des lands, 1953-1959; 280-281; 2 omslagen
              - 1953-1956, 280
              - 1957-1959, 281
            - Stukken betreffende advisering omtrent subsidieverlening aan het Nederlands Genootschap tot Opleiding van Leerkrachten voor het Nijverheidsonderwijs te Rotterdam ten behoeve van door het Nederlands Paedagogisch Instituut voor het Bedrijfsleven te Zeist, het Gemeenschappelijk Instituut voor Toegepaste Psychologie te Nijmegen en het Christelijk Paedagogisch Studiecentrum te Scheveningen georganiseerde applicatiecursussen, 1953-1961; 282-284; 3 omslagen
              - 1953-1955, 282
              - 1956-1957, 283
              - 1958-1961, 284
            - Stukken betreffende advisering omtrent subsidieverlening aan de Stichting Cursussen en Research te Delft ten behoeve van stageprojecten voor HTS- en MTS-studenten, 1953-1961; 285-286; 2 omslagen
              - HTS-studenten, 285
              - MTS-studenten, 286
            - Stukken betreffende advisering omtrent subsidieverlening aan de Stichting Nederlands Studiecentrum voor Doelmatige Bedrijfsleiding te Amsterdam, 1953-1963; 287-288; 2 omslagen
              - 1953-juni 1955, 287
              - juli 1955- 1963, 288
            - Stukken betreffende advisering omtrent subsidieverlening aan de Stichting tot Opleiding van Arbeidersefficiency Adviseurs te Amsterdam ten behoeve van de opleiding van lager vakbondskader, 1953-1963; 289-291; 3 omslagen
              - Subsidieverlening, 1953-1958, 289
              - Subsidieverlening, 1959-1963, 290
              - Voortgangsverslagen, 291
            - Stukken betreffende advisering omtrent subsidieverlening aan de Stichting tot Opleiding van Arbeidersefficiency Adviseurs te Amsterdam ten behoeve van de aanschaf van audiovisuele hulpmiddelen voor de training van lager vakbondskader, 1953-1963; 292; 1 omslag
            - Stukken betreffende advisering omtrent de vorming van bedrijfsjeugd door levensscholen, 1954-1958; 293; 1 omslag
            - Stukken betreffende advisering omtrent subsidieverlening aan het Instituut voor Bedrijfswetenschappen Van de Stichting Cursussen en Research te Delft ten behoeve van cursussen, 1954-1965; 294-295; 2 omslagen
              - 1954-1958, 294
              - 1959-1965, 295
            - Stukken betreffende advisering omtrent subsidieverlening aan de Nederlandse Stichting voor Statistiek te 's-Gravenhage ten behoeve van case-studies voor studenten, 1955-1958; 296; 1 omslag
            - Stukken betreffende advisering omtrent subsidieverlening aan het Nederlands Opleidings Instituut voor het Buitenland te Breukelen ten behoeve van de opleiding van technische kooplieden, 1955-1959; 297-298; 2 omslagen
              - 1955-juli 1957, 297
              - aug. 1957- 1959, 298
            - Stukken betreffende advisering omtrent subsidieverlening aan de Commissie Vakopleiding van de SER ten behoeve van het project versnelde scholing in het kader van leerlingenstelsels, 1955-1966; 299-302; 4 omslagen
              - Subsidieverlening, 1955-mei 1958, 299
              - Subsidieverlening, juni 1958- 1961, 300
              - Subsidieverlening, 1964- 1966, 301
              - Notulen, 302
            - Stukken betreffende advisering omtrent projectplannen van de Stichting Instituut Vormingswerk voor het Bedrijfsleven te 's-Gravenhage, 1957-1958; 303; 1 omslag
            - Stukken betreffende het organiseren van bijeenkomsten naar aanleiding van het door prof. ir. A.J. Pekelharing gedane voorstel tot het houden van een experiment met versnelde scholing voor TH- en HTS-studenten, 1957-1958; 304; 1 omslag
            - Stukken betreffende advisering omtrent subsidieverlening aan de Stichting Interacademiale Opleiding van Organisatiedeskundigen te Rotterdam ten behoeve van de opleiding tot organisatiedeskundige, 1957-1961; 305; 1 omslag
            - Stukken betreffende advisering omtrent door het Nederlands Instituut voor Efficiency en de Stichting Cursussen Materialenkennis georganiseerde bijeenkomsten op het gebied van onderhoudsvraagstukken, 1958-1959; 306; 1 pak
            - Stukken betreffende advisering omtrent subsidieverlening aan het Centraal Sociaal Werkgeversverbond te Noordwijk aan Zee ten behoeve van de aanschaf van een handbibliotheek in het conferentiecentrum 'De Baak' te Noordwijk aan Zee, 1958-1963; 307; 1 omslag
            - Stukken betreffende advisering omtrent subsidieverlening aan het Nederlands Katholiek Werkgeversverbond te 's-Gravenhage ten behoeve van het voorzien in de opleidingsbehoeften van jonge werkgevers, 1959-1966; 308; 1 omslag
            - Stukken betreffende advisering omtrent afwijzing van een subsidie-aanvraag door de Stichting Jeugdondernemingen te Haarlem, 1962; 309; 1 omslag